臺灣嘉義地方法院裁定
111年度嘉秩字第14號
移送機關    嘉義市政府警察局第二分局
被移送人    劉應欽


上列被移送人因違反社會秩序維護法案件，經移送機關以民國11
1年9月1日嘉市警二偵字第1110006650號移送書移送審理，本院
裁定如下： 
    主    文
劉應欽無正當理由攜帶具有殺傷力之器械，處罰鍰新臺幣伍仟元
。
扣案之防身辣椒槍壹支、大瓶辣椒罐壹瓶及水果刀壹把均沒入。
 
    事實理由及證據
一、被移送人於下列時、地有違反社會秩序維護法之行為：
  (一)時間：111年8月24日16時20分許。
  (二)地點：嘉義市東區安業里吳鳳南路與興業東路路口。
  (三)行為：無正當理由攜帶具有殺傷力之水果刀1支、攜帶類
      似真槍之玩具槍(防身辣椒槍壹支、大瓶辣椒罐壹瓶)，而
      有危害安全之虞。
二、上開事實，有下列之事證證明屬實：
  (一)被移送人劉應欽於警詢之供述。
  (二)扣案之防身辣椒槍1支、大瓶辣椒罐1瓶及水果刀1把
  (三)違反社會秩序維護法案件現場紀錄、嘉義市政府警察局第
      二分局違反社會秩序維護法案件讓與扣留保管物所有權同
      意書、現場照片6幀、嘉義市政府警察局第二分局興安派
      出所公務電話紀錄表1份。
三、至被移送人雖以因前與其他人有糾紛，害怕遭攻擊而會攜帶
    防身辣椒槍(含大瓶辣椒水)防身並攜帶入郵局，也不記得是
    否有把車上的水果刀攜入郵局，並提出精神疾病相關診斷證
    明及與其他人發生糾紛之監視錄影器、傳票等語置辯。然本
    件業據報案人向警方陳稱確有見被移送人有攜帶一把刀械放
    入包包攜入郵局一情，此有上開嘉義市政府警察局第二分局
    興安派出所公務電話紀錄表可佐，另參以被告亦自承確實有
    攜帶放置防身辣椒槍之包包進入郵局及本件係警方接獲報案
    後，於鄰接時間即於被告車輛上查獲水果刀及被移送人包包
    內有防身辣椒槍等節，均與報案人陳稱相符，其說法自屬可
    信，是被告上開辯稱忘記是否有攜帶水果刀入郵局之部分尚
    難採信。另自扣案之水果刀及防身辣椒槍之現場照片及嘉義
    市政府警察局第二分局違反社會秩序維護法案件讓與扣留保
    管物所有權同意書觀之，水果刀總長為33公分，嶄新無銹蝕
    、金屬材質、單面開鋒，應具有殺傷力無疑；防身辣椒槍總
    長度為38公分，外觀及顏色與真槍類似，並非一眼即可辨認
    之辣椒防身噴劑，且經受移送人攜帶入郵局經報案人報案，
    亦足認有危害安全之虞，至受移送人攜帶之用途是否為防身
    所用，尚無礙有無危害安全之虞的認定，均附此敘明。
三、核被移送人所為，均係違反社會秩序維護法第63條第1項第1
    款無正當理由攜帶具有殺傷力之器械及同法第65條第3 款無
    正當理由，攜帶類似真槍之玩具槍，而有危害安全之虞之行
    為。又按社會秩序維護法第24條規定：「違反本法之數行為
    ，分別處罰。但於警察機關通知單送達或逕行通知前，違反
    同條款之規定者，以一行為論，並得加重其處罰。一行為而
    發生二以上之結果者，從一重處罰；其違反同條款之規定者
    ，從重處罰。」則本件被移送人無正當理由，以一個意思決
    意，同時攜帶具殺傷力之器械、及無正當理由，攜帶類似真
    槍之玩具槍，而有危害安全之虞之行為，而發生2種以上之
    結果，學理上稱為想像競合，應依社會秩序維護法第24條但
    書之規定從重處罰。爰審酌被移送人之行為情節、動機、手
    段、危害程度、年齡、智識、家庭情況及患有精神疾病等一
    切情狀，裁處如主文所示之罰鍰。另扣案防身辣椒槍1支、
    大瓶辣椒罐1瓶及水果刀1把，均為被移送人所有，且為供其
    違反本法所用之物，併依社會秩序維護法第22條第3 項規定
    ，宣告沒入之。至扣案之小型辣椒槍1支、小瓶辣椒水1瓶因
    無證據證明受移送人有將其攜帶入郵局，尚難認有危害安全
    之虞，爰不予宣告沒入，附此敘明。
四、依社會秩序維護法第45條第1 項、第63條第1項第1款、第65
    條第3 款、第22條第3 項，裁定如主文。　　
中　　華　　民　　國　　111 　年　　9 　　月　　7 　　日
                  臺灣嘉義地方法院嘉義簡易庭
                                  法　官  謝其達
以上正本係照原本作成。
如不服本裁定，得於裁定書送達之翌日起5日內，以書狀敘述理
由，向本庭（嘉義市○○路000○0號）提出抗告。
中　　華　　民　　國　　111 　年　　9 　　月　　7 　　日
                                  書記官  李珈慧